【裁判字號】    98,交聲,3512
【裁判日期】    980918
【裁判案由】    聲明異議
【裁判全文】
臺灣臺中地方法院交通事件裁定        98年度交聲字第3512號
原處分機關  交通部公路總局臺中區監理所臺中市監理站
異  議  人
即受處分人  甲○○
上列受處分人因違反道路交通管理處罰條例案件，對於交通部公
路總局臺中區監理所臺中市監理站九十八年九月三日所為之處分
（裁監稽違字第裁六一─Ｇ八Ｈ二○六九四六號裁決書），聲明
異議，本院裁定如下：
    主  文
異議駁回。
    理  由
一、按汽車駕駛人停車時，在禁止臨時停車處所停車者，處新臺
    幣（下同）六百元以上一千二百元以下罰鍰，道路交通管理
    處罰條例第五十六條第一項第一款定有明文。
二、原處分機關係以：異議人即受處分人甲○○所有之車牌號碼
    ＩＭＬ─九九六號重型機車，於民國九十七年十一月二十五
    日十一時二十七分許，在臺中市○○○路中山醫院前，因「
    在禁止臨時停車處所停車」之違規事由，經臺中市警察局第
    三分局交通隊舉發，原處分機關乃依道路交通管理處罰條例
    第五十六條第一項第一款規定，裁處受處分人罰鍰六百元等
    語。
三、本件異議人聲明異議意旨略以：當日係因前至中山醫院病房
    送飯給家父而將機車違規停放於中山醫院急診室文心南路橋
    旁之紅線，約五分鐘後下來，看到員警照相並開立白色逕行
    舉發通知單，當下即請警察是否撤銷罰單，因時值中山醫院
    興建大樓，地下樓及一樓之機車停車格無法停放，而醫院外
    邊之停車格、文心南路陸橋下之停車格及民間停車位原本就
    很難停車，大樓興建工程期間更是一位難求，員警告知先開
    單子，不會收到罰單，白色單子有勸導意味。次日受處分人
    打電話至取締單位申訴，連續三日均無法連絡該員警之上司
    ，經向臺中市警察局申訴，所得到之答案亦是白色單子為勸
    導單，可不與理會。受處分人亦打電話至交通局請問要停放
    於何處，交通局答稱可以停放文心南路橋下，然該處車滿為
    患，無處可停。而建國北路沿路稻田旁至中山醫院路邊都是
    紅線，在稻田旁邊停車無礙於他人，受處分人願意付錢停車
    ，然係無處可停，更況此非重大刑案，員警當時亦係在橋旁
    單行車道紅線上停車，比受處分人更妨礙交通。如員警找的
    到合法停車位，受處分人願繳罰款。是原處分顯有瑕疵，為
    此聲明異議等語。
四、經查：
（一）本件受處分人所有之車牌號碼ＩＭＬ─九九六號重型機車
      ，於九十七年十一月二十五日十一時二十七分許，在臺中
      市○○○路中山醫院前，因「在禁止臨時停車處所停車」
      之違規，經臺中市警察局第三分局依違反道路交通管理處
      罰條例第五十六條第一項第一款之規定舉發之事實，有違
      規停車逕行舉發標示聯、舉發通知單、交通部公路總局臺
      中區監理所臺中市監理站裁決書等在卷可稽，而受處分人
      違規事實明確，亦為受處分人所自承。是受處分人有「在
      禁止臨時停車處所停車」之違規事實，自堪認定。是原處
      分機關依道路交通管理處罰條例第五十六條第一項第一款
      之規定，裁處受處分人罰鍰六百元，自屬合法。
（二）受處分人雖以前詞辯稱在無停車位之情形下，其違規停車
      行為並未妨礙交通。惟停車位之設置，乃行政機關基於法
      律授權，基於交通上便利、安全等考量，乃至於市○○○
      ○道路使用等具體政策，所為之統整規劃，異議人在本國
      治權所及之區域，有遵守法令之義務，豈能空言以停車位
      不足，做其違規停車之搪藉，況交通勤線之流暢安全，有
      賴用路人全體遵循交通安全規則，苟人人因循己便，則交
      通安全規則，形同虛設，更是犧牲多數用路人之權益，尋
      找車位不易，固值體諒，惟亦難辭本件違規之停車行為造
      成往來該處多數車輛之壅塞，當無不罰之理，是其辯解，
      委無足取。
（三）又受處分人另稱白單有勸導意味，員警告知可不與理會、
      員警亦係違規停車云云。然參諸卷附單據，受處分人所稱
      之白單上即已載明「違規停車逕行舉發單」，而非勸導單
      ，是受處分人認為係屬勸導，尚有誤會。又員警告是否知
      可不與理會、員警是否亦係違規停車，核與本件受處分人
      應否因其在禁止臨時停車處所停車受罰無涉，受處分人執
      此所辯，尚屬無由。
五、綜上所述，本件受處分人於上開時、地「在禁止臨時停車處
    所停車」之違規事實明確，原處分機關依道路交通管理處罰
    條例第五十六條第一項第一款之規定，裁處受處分人罰鍰六
    百元，自無不當。從而，本件受處分人聲明異議，為無理由
    ，應予駁回。
六、據上論斷，應依道路交通管理處罰條例第八十七條第二項，
    道路交通案件處理辦法第十九條，裁定如主文。
中    華    民    國    98    年    9    月    18    日
                  交通法庭    法  官   郭德進
上正本證明與原本無異。
如不服本裁定應於送達後五日內向本院提出抗告狀。
                                書記官 陳惠玲
中    華    民    國    98    年    9    月    18      日


司法院資訊處製作；財團法人民間司法改革基金會備份。
